【裁判字號】    99,訴,191
【裁判日期】    991011
【裁判案由】    強制猥褻
【裁判全文】
臺灣士林地方法院刑事判決               99年度訴字第191號
    公  訴  人  臺灣士林地方法院檢察署檢察官
    被      告  乙○○
上列被告因強制猥褻案件，經檢察官提起公訴（99年度偵字第51
18號），本院判決如下：
    主  文
乙○○犯強制猥褻罪，處有期徒刑陸月，如易科罰金，以新臺幣
壹仟元折算壹日。
    事  實                                
一、乙○○年逾80，因經常到臺北縣淡水鎮○○街51巷5 號之全
    聯福利中心購物，因而結識該福利中心之店員，並進而結識
    常到福利中心找該店員之甲 ○（卷內代號00000000號，民國
    80年出生，其真實姓名年籍資料詳如卷內對照表）。乙○○
    及其妻於民國（下同）99年3 月19日上午9 時許，在福利中
    心附近巧遇甲 ○，甲 ○遂與乙○○及其妻一同前往市場，並
    協助乙○○及其妻購物、提菜，旋即於同日上午11時許返回
    乙○○位於臺北縣淡水鎮○○路51巷3 弄10號4 樓之住處，
    甲 ○並協助料理午餐。用餐完畢後，乙○○藉詞要求其妻外
    出購買蘋果西打，支開其妻後，先佯稱有出國遊玩之相簿可
    供甲 ○瀏覽，在2 人併坐沙發觀賞相片時，先以手搭在甲 ○
    肩上，撫摸甲 ○肩背，見甲 ○未表示不悅，認有機可乘，竟
    基於強制猥褻之犯意，隨即假稱另有1 本相簿在房間內，邀
    甲 ○進入房間，並要求甲 ○坐在光線較充足之床中間，迨甲
    ○坐在床中間後，竟強壓甲 ○身體，強吻甲 ○嘴巴，並將舌
    頭伸進甲 ○嘴巴內，甲 ○雖以將其手推開、掙扎之方式抗拒
    ，惟乙○○仍不顧甲 ○之抗拒，以手隔著甲 ○之牛仔褲撫摸
    甲 ○下體，以上開強暴之方法，違反甲 ○之意願為猥褻行為
    。嗣甲 ○在乙○○起身後趕緊逃離上址，旋即報警處理，始
    查知上情。
二、案經甲 ○訴由臺北縣政府警察局淡水分局報請臺灣士林地方
    法院檢察署檢察官偵查起訴。
    理  由                                
壹、程序部分：
    被告乙○○對於本判決所引用之下列各項證據方法之證據能
    力，於本院行準備程序及審理時均表示無意見，且於法院調
    查證據時，知有刑事訴訟法第159 條第1 項不得為證據之情
    形，亦未於言詞辯論終結前聲明異議，茲審酌該等言詞陳述
    及書面陳述作成時之情況，並無不宜作為證據之情事，依刑
    事訴訟法第159 條之5 之規定，自得作為證據，合先敘明。
貳、實體部分：
一、訊據被告乙○○矢口否認有何強制猥褻之犯行，並辯稱：伊
    沒有強制被害人，伊幾歲人了，如何強制被害人，兩個人是
    自然躺在床上，並不是伊強壓被害人的身體，被害人也沒有
    拒絕伊，伊跟被害人有互相親吻，且將舌頭伸入對方的嘴巴
    ，但伊沒有強逼被害人，是被害人自己願意的，伊更沒有用
    手隔著牛仔褲撫摸被害人下體云云。
二、經查：    
  (一)被告利用甲 ○主動協助購物、提菜並到家中為其煮飯之機會
    ，於飯後藉詞要求其妻外出購買飲料，並以到房間觀看相片
    為由，誘使甲 ○一同至被告房間，即以強制手段在床上強吻
    甲 ○嘴唇，並將舌頭伸入甲 ○嘴巴內，且以手隔著褲子撫摸
    甲 ○之下體等情，業據證人即被害人甲 ○於警詢、偵查及本
    院審理時迭次指訴綦詳，且甲 ○在案發後隨即於當天下午報
    警究辦，亦有臺北縣政府警察局淡水分局中山路派出所受理
    刑事案件報案三聯單附卷可稽，又甲 ○與被告間並無任何嫌
    隙，亦經被告供承在卷，衡情甲 ○自無以此依一般社會通念
    係屬不名譽、令人難堪之情事誣陷被告之可能，益信甲 ○之
    指訴咸與事實相符，自足採信。
  (二)被告雖以2 人接吻係你情我願，且未隔著衣物撫摸甲 ○下體
    云云置辯。然查，被告已高齡83歲，與甲 ○年紀相差逾60歲
    ，且係因被告常至甲 ○男友上班之商店購物始進而認識甲 ○
    ，2 人間並無特殊之情誼，衡情殊難想像甲 ○係自願與被告
    接吻；況被告確實於警詢時坦承「我因為覺得她很可愛，有
    親吻她的臉頰，後來我們很自然的就躺在床上…」、「我有
    隔著衣服摸她的下體…」等語，業經本院當庭勘驗屬實（見
    本院99年9 月24日審判筆錄第2 頁），故縱使被告所辯係把
    甲 ○當成孫女看待才會親吻她云云為真，然亦無長輩對孫輩
    女子撫摸下體之理，顯見被告前開所辯，係屬臨訟卸責之詞
    ，洵不足採。
三、綜上所述，本件事證已臻明確，被告強制猥褻犯行堪以認定
    ，應予依法論科。
四、按女性之嘴唇、嘴巴及下體，均為重要之性徵，加以親吻、
    碰觸及撫摸，為足以挑起或滿足性慾之猥褻行為。本件被告
    無視被害人甲 ○屢以推開其手、掙扎等舉動明確表達抗拒猥
    褻之意，違反其意願，排除抗拒，強行親吻甲 ○嘴唇、舌頭
    伸入甲 ○嘴巴內及以手隔著褲子撫摸甲 ○下體之行為，係犯
    刑法第224 條之強制猥褻罪。又被告先後強吻被害人嘴唇、
    舌頭伸入被害人嘴巴內及撫摸下體之數舉措，主觀上係基於
    單一之強制猥褻犯意，於密接之時間內，在同一場所內接續
    實施，依一般社會通念，難以強行分開為數行為，應為接續
    犯，屬包括之一罪。再被告行為時，已年逾80歲，有被告相
    片影像資料查詢結果附於偵查卷可憑，依刑法第18條第3 項
    之規定，減輕其刑。爰審酌被告無任何犯罪前科，此有臺灣
    高等法院被告前案紀錄表存卷可按，素行尚可，惟被告利用
    被害人之善意舉動為本案犯行，且於事後一再飾詞狡辯，犯
    後態度不佳，然其年紀老邁，恐不適入獄服刑等一切情狀，
    量處如主文所示之刑，並諭知如易科罰金之折算標準，以資
    懲儆。
據上論斷，應依刑事訴訟法第299 條第1 項前段，刑法第224 條
、第18條第3 項、第41條第1 項前段，判決如主文。
本案經檢察官江耀民到庭執行職務。
中    華    民    國    99    年    10    月    11    日 
                  刑事第四庭審判長法  官  李育仁

                                  法  官  徐文瑞

                                  法  官  謝佳純
以上正本證明與原本無異。
如不服本判決應於收受判決後10日內向本院提出上訴書狀，並應
應敘述具體理由。其未敘述上訴理由者，應於上訴期間屆滿後20
日內向本院補提理由書(均須按他造當事人之人數附繕本)「切勿
逕送上級法院」。
                                  書記官  張茹茵
中    華    民    國    99    年    10    月    11    日 
附錄本判決論罪科刑依據之法條：
中華民國刑法第224條
（強制猥褻罪）
對於男女以強暴、脅迫、恐嚇、催眠術或其他違反其意願之方法
，而為猥褻之行為者，處 6 月以上 5 年以下有期徒刑。

司法院資訊處製作；財團法人民間司法改革基金會備份。
